臺北高等行政法院判決
　　　　　　　　　　　　　92年度訴字第03867號
　　　　　　　　　　　　　94.
原　　　告　甲○○
訴訟代理人　乙○○專利代理人.
　　　　　　何崇民律師
被　　　告　經濟部智慧財產局
代　表　人　蔡練生（局長）
訴訟代理人　丙○○
上列當事人間因新型專利申請事件，原告不服經濟部中華民國92
年7月24日經訴字第09206216000號訴願決定，提起行政訴訟，本
院判決如下：
　　主  文
原告之訴駁回。
訴訟費用由原告負擔。
　　事  實
一、事實概要：原告於民國（下同）89年6月30日以「踏步機之
    油壓桿結構改良」向被告申請新型專利，經被告編為第
    00000000號予以審查，不予專利。原告不服，申請再審查，
    案經被告於92年3月14日以（92）智專3（1）02017字第
    09220256870號專利再審查核駁審定書為應不予專利之處分
    。原告不服，提起訴願，遭決定駁回，遂提起行政訴訟。
二、兩造聲明：
    (一)原告聲明：
      1.訴願決定及原處分均撤銷。
      2.被告應為核准專利之處分。
      3.訴訟費用由被告負擔。
    (二)被告聲明：
      如主文所示。
三、兩造之爭點：
    系爭案是否有違核駁審定時專利法第98條第2項進步性之規
    定，不符新型專利之要件？
　　(一)原告主張：
      1.歸納訴願決定理由，主要係認為：
        (1)按一般習用塑膠材料之特性，在製造時多係一體成型
          ，並不需要用及焊接手段，且亦無法使用焊接手段，
          其並可使用透明特性之材質，使製成之物品可清楚地
          由外表觀察裡面之情形，此等在常見之包裝盒、罐、
          片材上，均屬周知之常識；故原告所提及之系爭案功
          效，全屬一般習知塑膠產品之既有特性，且係大眾所
          熟悉之知識，並非系爭案加以創作、改良者，系爭案
          僅是採用透明塑膠材質為外套管，屬運用申請前既有
          技術所能輕易完成者，難謂具有進步性。
        (2)系爭案申請專利範圍之主要特徵中具體指明：系爭案
          主要含塑膠射出成型之透明外套管，而「射出成型」
          即明顯為一製程之敘述，「透明」外套管，則是使用
          透明之塑膠原料來製造；且參酌系爭案專利說明書，
          原告所提之再審查理由書及申復理由書等內容所述，
          系爭案係就此等習知之一般周知常識來訴求，是以，
          被告所述系爭案與引證案在構造上基本並無差異，而
          系爭案所強調之塑膠材質及射出成型等，並非新型專
          利之構成內容之認定，尚無違誤。
        (3)原處分書中已指明，系爭案與引證案之構造基本並無
          差異；引證案雖為系爭案專利說明書中提及之先前技
          術，然原處分書亦已指明，系爭案僅將引證案之黑色
          套管由金屬改為塑膠成型製造，而塑膠材質、射出成
          型，此等並非新型構成內容，且此等也屬一般周知之
          先前技術，系爭案所稱之透明性，免除焊接等也為運
          用此等先前技術所熟知之常識，而未有新功效之產生
          ；故被告除援引引證案為核駁依據外，並據習知或慣
          用之先前技術，針對系爭案之特徵部分完整說明，尚
          無違被告編印之「專利審查基準」所指應注意事項。
          凡此業據被告92年5月22日（92）智專3（1）02017字
          第09220506600號訴願答辯書辯明在卷，核無不合。
          訴願理由核無足採。綜上所述，系爭案係運用申請前
          既有之技術或知識，而為熟習該項技術者所能輕易完
          成且未能增進功效，被告所為應不予專利之處分，揆
          諸首揭法條規定，洵無違誤，應予維持。據上論結，
          本件訴願為無理由，爰依訴願法第79條第1項之規定
          決定如主文。
        (4)關上述核駁理由可知訴願審查委員經系爭案所提之訴
          願理由書所述，而否決之前初審及再審審查委員對本
          創作不符專利法第98條第2項「進步性」之論點，而
          改執系爭案利用塑膠射出成型之透明外套管之新型專
          利申請案係一製程之敘述，故不符新型專利之申請範
          圍論點核駁之，顯然訴願審查委員亦已認同系爭案係
          一符合新穎性及進步性之合法專利，但經對系爭案申
          請專利範疇認知上仍有所偏誤，故原告特別針對上述
          訴願核駁理由作一詳盡剖析，以玆證明系爭案並非被
          告所述，係一不符專利法第97條第1項所述之新型專
          利。
      2.原訴願決定書核駁理由，無非認為系爭案僅是採用透明
        塑膠材質為外套管，原告所謂之系爭案功效，全屬一般
        習知塑膠產品既有特性，故系爭案屬運用申請前既有技
        術所能輕易完成，而缺乏進步性；再者，系爭案強調之
        塑膠材質與「射出成型」係屬製程之敘述，非新型專利
        申請範疇；而原處分機關核駁經過業已符合「專利審查
        基準」，而無違法之處，故原告訴願無理由云云。惟查
        ：
        (1)按凡對物品之形狀、構造或裝置之創作或改良，而可
          供產業上利用者，得依行為時之專利法第97條暨第98
          條第1項前段規定申請取得新型專利。惟其新型如「
          係運用申請前既有之技術或知識，而為熟習該項技術
          者所能輕易完成且未能增進功效時」，仍不得依法申
          請取得新型專利，復為同法第98條第2項所明定。再
          者，「新型專利乃對物品之形狀、構造或裝置之創作
          或改良，難免有習知之零組件或技術之運用，在申請
          專利範圍獨立項中，將已知技術納入整體構造中亦為
          常見者，而應否准予專利，自當就其整體構造決之，
          非謂有運用習知技術結構即不能准予專利，系爭案之
          申請專利範圍縱含有習知技術構造，惟其整體結構及
          功效既與異議引證不同，自難謂不符新型專利要件。
          」（最高行政法院86年度判字第990號判決）。
        (2)又「構成要件置換之新型，係指將他新型之構成要件
          之一部分，以其他已知之構件來置換之新型而言。如
          此之置換可產生某一新功效或增進某種功效，此種構
          成要件置換之新型，視為非能輕易完成。」，而對於
          功效之增進，「在技術發展空間有限之領域中，如在
          技術上有微小的改進，產生好用或實用的效果，得視
          為具『有增進某種功效』」、「進步性之審查，不可
          逕用申請人引證的關聯性最深的先前技術據以核駁，
          應確實依據引證資料所載之技術或知識，針對新型之
          技術內容，綜合新型之目的、功效，研判其是否克服
          選擇或結合之困難度」「判定新型不具進步性時，原
          則上審查委員應引證具體的既有之技術、知識資料，
          但該既有之技術、知識為習知或慣用（如教科書、標
          準、辭典等有記載）者，則不在此限，惟審定書內需
          充分說明。」「進步性之研判，因審查委員在審查中
          瞭解其技術內容後，極易對新型之進步性做成偏低之
          評斷，以致有『後見之明』之情形，故審查時應以熟
          習該項技術者之觀點，根據申請當時之技術水準，做
          客觀之判斷。」。因此：
        (3)系爭案係屬新型專利之範疇：
          查本申請案專利範圍主要包括「一種踏步機之油壓
            桿結構改良，主要包括一踏步機本體，該踏步機本
            體上設有兩作動之踏板，而該踏板與踏步機本體間
            係利用一油壓桿結構，而本創作之主要特徵在於：
            該油壓桿結構並包括一油壓桿及塑膠射出成型之透
            明外套管，而油壓桿之一側形成可伸縮之油壓頭，
            而其另側則為一封閉桿部，且該透明外套管係套入
            於油壓桿上油壓頭即封閉桿部間而包覆油壓桿，如
            此而可以達到本創作之結構功效者」，再者，從本
            案之申請名稱「踏步機之油壓桿結構改良」與創作
            摘要及說明等等，系爭案中並未有任何關於製程上
            之請求專利之意思，被告何來不屬新型專利範疇之
            認定。
          而系爭案申請專利範圍中「塑膠射出成型之透明外
            套管」等語，與其認為是製程之敘述，毋寧認為是
            原告唯恐專利申請範圍過大，而為自我限縮之敘述
            （禁反言），因此自不能僅憑該簡短數語即認為系
            爭案不屬新型專利申請之範疇。然從原處分決定並
            未論及於此，且行政機關對系爭案如何不具進步性
            亦未有進一步說明中可知，被告機關僅是為加強核
            駁理由而恣意以該段言語逕認不屬新型專利之範疇
            ，其苟且之心態由此可知。
        (4)系爭案具有進步性：
          如前專利審查標準所示，新型專利之申請，並未排
            斥構成要件置換之新型，因此縱如本申請案「踏步
            機之油壓稈結構改良」，係將油壓桿之外套管以塑
            膠透明材質置換鐵管以達成結構上之改良者，其仍
            得申請新型專利。故系爭案之關鍵在於如此之置換
            可否產生「某一新功效或增進某種功效」。
          查油壓桿之原有技術多以鐵管為之，該習用之結構
            除了附件1「本創作的背景說明」所述容易產生「
            1.習用之鐵管容易產生生鏽的問題，不僅造成外觀
            之不夠美觀，更容易產生鐵鏽脫落的問題；2.誠如
            第一點所示，所以一般業者都必須再將此類外套管
            加以電鍍，使其不會有生鏽的問題產生，但相對地
            其成本亦增加許多。3.由於一般的外套管都無法直
            視其內之油壓桿，因此不僅不能判別內在油壓桿之
            品牌，甚或是滲油亦不知道，不具相當之實用性」
            外，其利用金屬材質結構，於該結構組合時，需利
            用不具實用性之焊接方式以達其接合封閉之效果，
            再者，一般結構之所以為一封閉式之外套管，主要
            係因油壓缸於作動過程中，如不慎造成內管於外露
            過程中，沾黏異物，即可能於出口處造成油壓缸內
            部之液體外滲，然若用原習知技術利用鐵製外套管
            達到密閉之功效，將會造成大量液壓油已溢出方可
            察覺等等之弊端。
          反觀系爭案以透明外套管取代原習知之鐵管構成要
            件，其具有透明之特性，所帶來功效上之進步有：
            Ａ、該透明性造成系爭案之油壓桿可以一望即知內
                部結構狀況，使使用者或技師能從外部就可直
                接判斷內部結構是否有損壞，並且能於內部少
                量溢油時，即可適時防杜，此皆是該透明性使
                油壓缸所達到的一個新的功效無誤，此非單純
                一個透明塑膠材質所能達成之功效，故系爭案
                係符合進步性之規定無誤。
            Ｂ、且透過採用非金屬類之塑膠材質，除了可以免
                除焊接、焊接方式所造成人工成本上之提高，
                並且無原習知技術氧化生鏽之問題，除了可延
                長該機器之壽命，尚可減少結構受損、破壞美
                觀之機會，因此本申請案之技術確能增加同一
                產業的競爭力，故也符合進步性之規定。
            Ｃ、由於系爭案之結構改良，將使原踏步機之油壓
                桿具有透明性，顯得更為好用、維修更為方更
                ；由於變得更輕，使得拿取不再吃力；於結構
                上亦不再生鏽，使得外觀更為美觀、且不易損
                壞；由於系爭案之轉用，使得原先油壓缸得到
                許多功效之增進，就更可視為此種轉用為「非
                輕易完成」，故具有進步性，而符合行為時之
                專利法第98條第2項規定。
          系爭案具有功效已如前述，且原告亦以相同技術內
            容於英國、德國申請並獲得專利，是本技術內容確
            有產業技術利用之功效而具有進步性。然被告卻未
            審酌及此，僅以原告採用作為自我限縮要件之塑膠
            材質，即將前揭功效認為係因塑膠材質所帶來之既
            有特性，而抹煞本申請案之功效。然則，如前審查
            基準中所謂「在技術發展空間有限之領域中，如在
            技術上有微小的改進，產生好用或實用的效果，得
            視為具『有增進某種功效』」等語，原告之結構改
            良確有帶來好用或實用的結果，且於原告申請案之
            前，亦未見有相同產業利用相同技術於相同領域上
            ，系爭案實符合進步性之要求而無疑。故被告所述
            僅是以「後見之明」，以個人主觀認定系爭案不具
            可專利性，其審定結果實不足採。
          再者，從被告先前審定之「透明蠟燭之結構」、「
            具有冷光板之透明滑鼠」、「具刻度透視之伸縮管
            件結構」，皆與系爭案相同以透明性作為申請之訴
            求，然則為何前案皆能獲准專利，而系爭案卻缺乏
            可專利性？是否原告將專利範圍中之「射出成型之
            塑膠」等限縮條件取掉，而如前案般，僅言使用透
            明外套管，被告即能承認系爭案之功效？然則在自
            我限縮條件下，系爭案技術內容未能取得專利，為
            何取消限縮條件之後，能獲准專利？而在被告此種
            認定下，未來是否改變原有處理原則，而認為所有
            之新型發明都可稱其係引用習用、習知之技術、特
            性，其所產生之功效係特性本身之固有，因此所運
            用的物品皆缺乏進步性呢？由此可見被告認定過程
            ，實不符一般論理與邏輯法則及其原有之先例，其
            有關核駁理由似乎僅是為反對而反對，缺乏有力之
            理由，實難令原告甘服。
        (5)被告未踐行該有之程序：
          被告核駁系爭案實體無理由已如前述，此外，其核
            駁理由未有「引證具體的既有之技術、知識資料」
            ，縱認該既有之技術、知識為習知或慣用（如教科
            書、標準、辭典等有記載）者，被告機關亦未於惟
            審定書內充分說明。
          再者，對原告所具進步性與增進功效之抗辯，被告
            也未確實依據引證資料所載之技術或知識，針對新
            型之技術內容，綜合新型之目的、功效，研判其是
            否克服選擇或結合之困難度。
          尤可議者，對於原告所舉上述原證4之相同為材質
            轉用而產生新的功效之專利案作為抗辯者，被告迄
            今未曾有任何說明為何違反行政先例，而為兩種窘
            然不同之結果？故被告所做之原處分及訴願決定實
            缺乏理由與依據，而有違反專利審查基準規定之嫌
            。
      3.綜上所陳可知，被告僅以新型專利範圍中出現與發明專
        利相關之製程性用語用以界定透明外套管結構特徵敘述
        ，以及採用塑膠等限縮要件，而未就「整體構造決之」
        ，即認定系爭案不符行為時之專利法第97條及98條新型
        定義範疇與要件，實嚴重違反一般論理法則，及基於平
        等原則下之行政自我拘束原則，其所做之決定實有違誤
        之處而不足採。請判決如訴之聲明，以維原告之權益。
    (二)被告主張：
      1.按系爭案主要為：油壓桿結構20含一油壓桿21及塑膠射
        出成型之外套管30，油壓桿一側形成可伸縮之油壓頭22
        ，另側則為一封閉桿部23，且該透明外套管係套入油壓
        桿上油壓頭封閉桿部間而包覆油壓桿。相較引證案（即
        本國專利公告第159996號「一種油壓缸之製造方法」專
        利案）之相對構造，該習知油壓缸（第10圖）與系爭案
        之圖式比較（如附件1色筆標示）：引證案亦於油壓桿
        結構含一油壓桿2及外套管1，油壓桿一側形成了伸縮之
        油壓頭6，另側則為一封閉桿部71，且該外套管係套入
        油壓桿上油壓頭封閉桿部間而包覆油壓桿者，故兩案基
        本構造上並無差異。至於系爭案雖採用塑膠射出成型、
        透明材質方式製造，然此等乃該行業技藝人士所熟悉之
        先前技術知識。茲隨意舉西元1970年出版之「PLASTIC
        PRODUCT DESIGN」（即塑膠產品設計）一書所揭露者：
        附件2第39頁，即教示塑膠射出成型過程，第41頁為其
        基本加工型態，第46、47頁為其塑膠射出成型機上所用
        之產品模型設計；第15頁所揭露者，為呈透明塑膠材質
        之產品，諸如汽車光學上所用之鏡片、儀表板蓋等；第
        13頁則揭露塑膠產品，使以往（BEFORE）需焊接螺合之
        構造，皆可藉由塑膠一體成型而免除焊接等手續（
        AFTER）。故由引證案、先前技術知識（塑膠產品設計
        ），當已可證明系爭案乃申請前既有技術之輕易轉用，
        並無功效上增進者，系爭案自難謂已具進步性。
      2.起訴理由1.主要係載述訴願決定之審核理由，並謂訴願
        審查委員已認同系爭案係一符合新穎性、進步性之合法
        專利。按本案業經92年7月24日經訴字第09206216000號
        經濟部訴願決定書第3項末2行已指明「本案難謂具進步
        性」，而第4項3至行則係指本案再審查理由書及申復理
        由書所述內容非新型專利之構成內容。起訴理由移花接
        木，刻意誤導，殊不足採。
      3.起訴理由2.略謂：系爭案係屬新型專利範疇，並無關於
        製程上之請求意思；系爭案「塑膠射出成型之透明外套
        管」等語，與其認為是製程之敘述，毋寧認為是原告自
        我限縮之敘述，原處分僅是為加強核駁理由而恣意為之
        ；油壓桿之原有技術多以鐵管為之，會有多種弊端，系
        爭案以透明外套管取代鐵管，其具有透明特性，可帶來
        多種功效，系爭案具有進步性；系爭案以相同技術內容
        ，於英國、德國並獲得專利，原處分僅以後見之明認定
        系爭案；其他同以透明性為訴求之專利案皆能獲准，為
        何系爭案卻缺專利性？原處分認定過程，缺乏有力理由
        ；原處分核駁理由未有具體引證、說明，也未針對新型
        技術內容綜合研判，尤以對上述已准專利案，未曾說明
        為何為迥然不同之結果。原處分違反一般論理法則，其
        所作決定實有違誤云云。
      4.惟依系爭案審定時應適用之專利法第103條第2項之規定
        ：「新型專利權範圍，以說明書所載之申請專利範圍為
        準」，故系爭案自當依其申請專利範圍所載之技術內容
        論究；而稱新型者，為對物品之形狀、構造或裝置之創
        作或改良，此於專利法第97條亦有明定。系爭案主要技
        術特徵，係於油壓桿結構20上設一塑膠射出成型之外套
        管30，相較之引證案（即本國專利公告第159996號「一
        種油壓缸之製造方法」案），其亦於油壓桿結構含一油
        壓桿2及外套管一，且該外套管係套入油壓桿上油壓頭
        封閉桿部間而包覆油壓桿者，兩案基本構造上並無差異
        ，故原處分已就系爭案申請專利範圍所載之技術內容與
        引證案論究相較後，作出公正客觀之審定。至於原處分
        審定理由中所指「系爭案之塑膠材質射出成型，此等並
        非新型之構成內容」，此乃針對系爭案申復說明書所強
        調之材質、成型特點，況系爭案申請專利範圍確已載有
        塑膠射出成型之內容，原處分審定理由當特予敘明；是
        以無論系爭案申請專利範圍有無製程上之請求意思，或
        係自我限縮之敘述，皆不影響系爭案依專利法所為之審
        定。另系爭案所稱以透明外套管取代鐵管，可帶來判斷
        溢油、免除焊接、變輕美觀等功效；惟此等皆屬習知塑
        膠透明材質所已具有之特性功效，系爭案直接以習用材
        質為替代，自不能謂之已有功效增進。而系爭案既係在
        國內申請專利，即當依我國專利法審定，此與系爭案是
        否獲取他國專利，自屬無涉。起訴理由中，乃以其他獲
        准之專利案等為系爭訴求；然該等獲准之專利係與系爭
        案審查無涉之他案，顯不應以「具透明性」特性，即含
        糊籠統用為論究手段，亦無從作為援引比照之依據。有
        關系爭案之塑膠透明材質特性，此本屬該行業技藝人士
        周知之常識；縱令一般大眾習知生活周遭用品，如：注
        射筒、保特瓶、CD盒、儀表板‧‧‧等，不勝枚舉之產
        品，皆屬系爭案之塑膠透明材質特性運用。此本為公眾
        週知之事實，無庸舉證；但為求公信，前已提供多年前
        即已出版之相關塑膠射出成型及塑膠透明材質刊物，以
        供鈞院判決參酌。故原處分並無違一般論理法則、平等
        法則，起訴理由顯有偏頗，應已非客觀公允，所述內容
        實無足採。
      5.綜上所述，被告原處分並無違法，敬請駁回原告之訴。
    理  由
一、按凡對物品之形狀、構造或裝置之創作或改良，而可供產業
    上利用之新型者，得依法申請取得新型專利，固為核駁審定
    時專利法第97條暨第98條第1項所明定。惟其新型如「係運
    用申請前既有之技術或知識，而為熟習該項技術者所能輕易
    完成且未能增進功效時」，仍不得依法申請取得新型專利，
    復為同法第98條第2項所明定。
二、本件被告係認原告申請之第00000000號「踏步機之油壓桿結
    構改良」新型專利申請案，係將79年6月22日申請，80年6月
    11日審定公告之第00000000號「一種油壓缸之製造方法」新
    型專利案（即引證案）之黑色套管由金屬製造改以塑膠成型
    製造，二者在構造上基本並無差異，而塑膠材質及射出成型
    等，並非新型專利之構成內容，且此等已屬一般周知之先前
    技術，系爭案所稱之透明性，免除焊接等亦為運用此等先前
    技術所熟知之常識，其轉用乃屬可輕易達成者，不具進步性
    ，乃依首揭專利法第98條第2項規定，為應不予專利之處分
    。原告不服，依序提起訴願及行政訴訟；兩造之主張，各如
    事實欄所載，其爭點厥為系爭案是否有違核駁審定時專利法
    第98條第2項進步性之規定，不符新型專利之要件？
三、經查，系爭案主要特徵在於：油壓桿結構含一油壓桿及塑膠
    射出成型之外套管，油壓桿一側形成可伸縮之油壓頭，另側
    則為一封閉桿部，且該透明外套管係套入油壓桿上油壓頭封
    閉桿部間而包覆油壓桿。相較引證案之相對構造，該習知油
    壓缸（第10圖）與系爭案之圖式（第2圖）比較：引證案亦
    於油壓桿結構含一油壓桿及外套管，油壓桿一側形成了伸縮
    之油壓頭，另側則為一封閉桿部，且該外套管係套入油壓桿
    上油壓頭封閉桿部間而包覆油壓桿者；故兩案基本構造上並
    無差異。至於系爭案雖採用塑膠射出成型、透明材質方式製
    造，然此等乃該行業技藝人士所熟悉之先前技術知識，此有
    被告提出之西元1970年出版之「PLASTIC PRODUCT DE SIGN
    」（即塑膠產品設計）一書所第39頁揭示塑膠射出成型過程
    ，第41頁揭示其基本加工型態，第46、47頁揭示塑膠射出成
    型機上所用之產品模型設計，及第15頁所揭示呈透明塑膠材
    質之產品，諸如汽車光學上所用之鏡片、儀表板蓋等；第13
    頁則揭露塑膠產品，使以往（BEFORE）需焊接螺合之構造，
    皆可藉由塑膠一體成型而免除焊接等手續（AFTER）可資證
    明。故由引證案、先前技術知識（塑膠產品設計），當已可
    證明系爭案乃申請前既有技術之輕易轉用，並無功效上增進
    者，系爭案自難謂已具進步性。至於原告訴稱系爭案以透明
    外套管取代鐵管，可帶來判斷溢油、免除焊接、變輕美觀等
    功效，確實產生好用實用之結果，應具進步性乙節，查原告
    所提上開功效，皆屬習知塑膠透明材質所已具有之特性功效
    ，系爭案直接以習用材質為替代，自不能謂之已有功效增進
    。又各國法制不同，原告訴稱系爭案在英國、德國申請已獲
    專利乙節，縱認屬實，亦難執為系爭案亦應獲准專利之依據
    。又原告所舉「透明蠟燭之結構」、「具有冷光板之透明滑
    鼠」、「具刻度透視之伸縮管件結構」等獲准專利之案例，
    皆非單純以「具透明性」而獲准專利，與系爭案尚難相提併
    論。
四、綜上所述，系爭案係運用申請前既有之技術或知識，而為熟
    習該項技術者所能輕易完成且未能增進功效，有違首揭專利
    法第98條第2項之規定，不符新型專利之要件。從而，被告
    為應不予專利之處分，洵無違誤，訴願決定予以維持，亦無
    不合。原告仍執前詞，訴請撤銷原處分及訴願決定，並命被
    告應為核准專利之處分，均無理由，應予駁回。
據上論結，本件原告之訴為無理由，依行政訴訟法第98條第3項
前段，判決如主文。
中　　華　　民　　國　　94　　年　 　3　　月　 16  　 日
                    第四庭審判長法　官  徐  瑞  晃
           　　　  　　　　　　 法　官  蕭  惠  芳
           　　　　  　　　　　 法　官  李  得  灶
上為正本係照原本作成。
如不服本判決，應於送達後20日內向本院提出上訴狀並表明上訴
理由，如於本判決宣示後送達前提起上訴者，應於判決送達後20
日內補提上訴理由書（須按他造人數附繕本）。
中　　華　　民　　國　　94　　年　 　3　　月　 24  　 日
            　　　　  　　　　　書記官  陳  清  容
